臺灣高等法院民事裁定　　　　　　　　　96年度抗字第1411號
抗　告　人　甲○○
　　　　　　　　　　　　Ａ室
上列抗告人因與相對人丙○○間聲明異議事件，對於中華民國96
年7 月11日臺灣桃園地方法院87年度執字第7546號所為裁定提起
抗告，本院裁定如下：
    主      文
抗告駁回。
抗告費用由抗告人負擔。
    理      由
一、原裁定意旨略以：「本院於93年10月 7日前往現場測量時發
    現，5362建號3 樓部分門窗破裂，5308建號鐵皮屋部分大門
    深鎖，且均無人使用，有執行筆錄在卷可稽，則聲明人（即
    本件之抗告人）稱其占有使用5308、5362建號，並於94年間
    將5362建號轉借第三人李鎮楠作為立法委員服務處使用，顯
    然係於查封後所為，違背查封效力，本院將拍賣條件定為拍
    定後點交，並無何違誤，聲明人主張於查封前已占有5308、
    5362建號，並未提出相關證據以實其說，其請求更改拍賣條
    件為拍定後不點交，於法無據，應予駁回。另聲明人主張53
    08、5362建號係其所有，非債務人乙○○所有乙節，前經原
    法院駁回異議，並經臺灣高等法院以95年度抗字第1793號裁
    定駁回抗告確定在案，就此部分不另為裁定，附此敘明。」
    等語。
二、抗告意旨略以：「抗告人與債務人乙○○於70年間就有使用
    借貸之實，且5308、5362建號建物所有權為抗告人所有，53
    08號建號之廠房，原租給第三人做為工廠使用，故5308、53
    62號建號之使用狀況顯非無人使用中，與原法院執行公告內
    容不符故原法院有應調查而未調查之疏失，爰求廢棄原裁定
    。」等語。
三、按「查封時，書記官應作成查封筆錄，載明不動產之所在地
    、種類、實際狀況、使用情形及其他應記明之事項。」、「
    債務人應交出之不動產，現為債務人占有或於查封後為第三
    人占有者，執行法院應解除其占有，點交於買受人或承受人
    」強制執行法第77條第1項第2款、第99條第1項前段分別定
    有明文。
四、經查本件執行標的之5308、5362建號建物（下稱系爭建物）
    ，執行法院於87年9 月24日查封系爭建物，經囑託地政事務
    所測量於88年3 月24日登記為5308建號，嗣法院再囑託地政
    事務所依各獨立建物分別編定建號，而於93年12月24日登記
    增編5362建號，見原審執行卷(一)第43 至54、105、350、406
    至408 頁），均為未經保存登記之建物，抗告人原主張為其
    所有而聲明異議，業經本院95年度抗字第1793號裁定認執行
    標的物所有權之誰屬，係實體上之問題，非聲明異議程序所
    能解決，應由第三人即本件之抗告人依強制執行法第15條規
    定，提起第三人異議之訴救濟，而駁回抗告人之抗告確定在
    案，則抗告人再以同一理由聲明異議，顯係拖延執行程序，
    自無可採。次查系爭建物於87年9 月24日查封，迄今長達九
    年，期間抗告人並未循訴訟途徑確認其就系爭建物有所有權
    ，執行法院自無從以系爭建物為第三人即抗告人所有而撤銷
    執行程序。而系爭建物經執行法院於93年10月7 日履勘現場
    結果：「現場磚造三樓部分（即5362建號）門窗破裂，鐵皮
    屋部分（即5308建號）大門深鎖…，且均無人使用，債權人
    代理人稱鐵皮屋部分目前已無人使用、且無水電。」有執行
    筆錄可稽（見執行卷(一)第385 頁），足證系爭建物於查封後
    至93年10月7 日時，並無第三人占有使用。此觀之抗告人於
    93年10月13日聲明異議狀中亦自陳：「將系爭建物轉作他用
    或閒置。」等語即明（見執行卷(一)第397 頁），則抗告人於
    96年4 月30日再具狀陳稱：「5308建號之廠房，現由起造人
    甲○○使用中。5362建號建物，現係作為立法委員服務處使
    用中。」等語，即屬第三人於查封後占有債務人應交出之不
    動產，依強制執行法第99條第1 項前段規定，於拍定後，執
    行法院應解除其占有，點交於買受人或承受人，故執行法院
    96年5月9日第一次拍賣公告「使用情形」欄記載：「5308建
    號查封時無水電、無人使用，查封後由抗告人基於使用借貸
    關係占有使用中，違背查封效力，拍定後仍點交。」、「
    5362 建號查封時門窗破損，無人使用，查封後由抗告人基
    於使用借貸關係占有，並轉借第三人李鎮楠做為立法委員服
    務處使用，違背查封效力，拍定後仍點交。」，核與執行筆
    錄所載及抗告人陳稱之占有使用情形相符，亦屬依強制執行
    法第99條第1項前段規定所為之記載，抗告人以系爭建物為
    其所有，拍賣公告所載使用情形內容與現狀不符而聲明異議
    ，自無可採。執行法院駁回其異議，並無違誤。抗告意旨猶
    執前詞指摘原裁定不當，為無理由，應予駁回。
五、據上論結，本件抗告為無理由，爰裁定如主文。
中　　華　　民　　國　　96　　年　　9 　　月　　19　　日
                    民事第十庭
                        審判長法　官　黃豐澤
　　　　　　　　　　　　　　  法　官　吳光釗
　　　　　　　　　　　　　　  法　官　蕭艿菁
正本係照原本作成。
本裁定除以適用法規顯有錯誤為理由，並經本院許可外，不得再
抗告。如提起再抗告，應於收受後10日內委任律師為訴訟代理人
向本院提出再抗告狀。並繳納再抗告費新台幣１千元。
中　　華　　民　　國　　96　　年　　9 　　月　　20　　日
　　　　　　　　　　　　　　　書記官　王秀雲
